【裁判字號】    97,易,224
【裁判日期】    970718
【裁判案由】    竊盜
【裁判全文】
臺灣新竹地方法院刑事判決               97年度易字第224號
公  訴  人  臺灣新竹地方法院檢察署檢察官
被      告  乙○○
                    （另案於臺灣新竹看守所附設勒戒處所執
            甲○○
                    355巷7.
上列被告等因竊盜案件，經檢察官提起公訴（97年度偵字第1121
、1583號），本院判決如下：
    主  文
乙○○犯如附表一所示之罪，均累犯，各處如附表一所示之宣告
刑。應執行有期徒刑貳年肆月。
甲○○共同竊盜，累犯，處有期徒刑陸月。如易科罰金，以新臺
幣壹仟元折算壹日。
    事  實
一、乙○○前曾因違反槍砲彈藥刀械管制條例案件，經法院判處
    有期徒刑1 年2 月，罰金新臺幣200000元確定；又因犯竊盜
    罪，經法院判處有期徒刑2 年確定；又因違反毒品危害防制
    條例案件，經法院分別判處有期徒刑6 月及4 月，定應執行
    刑為有期徒刑8 月確定，嗣上揭案件經法院裁定定應執行刑
    為有期徒刑3 年8 月確定，於92年11月21日開始執行，於95
    年1 月26日假釋出監，刑期至96年7 月10日屆滿未經撤銷假
    釋而視為執行完畢。又甲○○前因違反毒品危害防制條例案
    件，經法院分別判處有期徒刑8 月及4 月，定應執行刑為有
    期徒刑10月確定；又因犯搶奪罪，經法院判處有期徒刑8 月
    ，緩刑3 年確定，嗣經法院裁定撤銷緩刑確定；又因犯搶奪
    罪，經法院判處有期徒刑1 年確定，嗣上揭案件接續執行，
    於93年11月1 日開始執行，並於95年4 月13日假釋出監，刑
    期至96年1 月6 日未經撤銷假釋而視為執行完畢，渠等均猶不
    知悔改。
二、乙○○均基於意圖為自己不法之所有，於如附表二所示之時
    間、地點，均持地上所撿拾、客觀上尚無積極證據足資認定
    係屬兇器之石塊（均未扣案），敲破而損壞如附表二各該編
    號所示自小客車車窗玻璃，足生損害於如附表二各該編號所
    示之人（除附表二編號11所示之丑○○提出告訴外，餘均未
    據告訴），隨即以手伸入車內竊取財物之方式，竊取如附表
    二各該編號所示之財物，得手後，將音響及衛星導航系統等
    物，分別以音響每臺新臺幣（下同）1000元、衛星導航系統
    每部1500元至2000元不等、擴大器則一臺500 元之價格，出
    售予綽號「阿展」之真實姓名年籍均不詳之成年男子，所得
    款項共約1 萬餘元。乙○○將此部分款項及所竊得現金部分
    均花用殆盡，至於其他物品則均丟棄。
三、乙○○與甲○○復共同基於意圖為自己不法所有之犯意聯絡
    及行為分擔，乙○○於如附表三所示時間，騎乘車牌號碼BX
    M—923號重型機車，搭載甲○○至如附表三所示地點後，由
    甲○○負責把風，乙○○則持地上所撿拾、客觀上尚無積極
    證據足資認定係為兇器之石塊（未扣案），敲破如附表三所
    示自小客車右前車窗玻璃（毀損部分未據告訴）後，以手伸
    入車內竊取財物之方式，竊取如附表二所示之財物，得逞後
    ，渠等二人共同將所竊得之款項花用殆盡，其餘物品亦均丟
    棄。
四、嗣如附表三所示之被害人朱慧娟發現失竊，乃於96年11月20
    日20時35分許報警，並提供監視器所拍攝畫面，而為警循線
    查悉乙○○及甲○○共同所為如附表三所示之犯行。乙○○
    並於為偵查機關之警方尚不知悉其所為如附表二編號1 至9
    號所示犯行前，向警方供述其所為如附表二編號1 至9 號所
    示之犯行，因而自首而自願接受裁判。又如附表二編號10及
    11號所示被害人癸○○及丑○○均發現遭竊後，因而均於97
    年3 月1 日報警，而為警循線查悉乙○○所為如附表二編號
    10及11號所示之犯行。
五、案經新竹縣政府警察局移請及新竹縣政府警察局竹北分局報
    請臺灣新竹地方法院檢察署檢察官偵查起訴。
    理  由
一、程序部分：
    按被告以外之人於審判外之言詞或書面陳述，除法律另有規
    定者外，不得作為證據，刑事訴訟法第159 條第1 項固有明
    文規定。惟被告以外之人於偵查中向檢察官所為之陳述，除
    顯有不可信之情況者外，得為證據；被告以外之人於審判外
    之陳述，雖不符刑事訴訟法第159 條之1 至之4 之規定，惟
    經當事人於審判程序同意作為證據，法院審酌該言詞陳述或
    書面陳述作成時之情況，認為適當者，亦得為證據，復為同
    法第159 條之1 第2 項、第159 條之5 第1 項所明定。本案
    證人即被害人癸○○及丑○○於偵查中之陳述，並無顯不可
    信之情況；至於證人即被害人壬○○、子○○、己○○、辛○○、徐家偉、丙○○、戊○○、庚○○、丁○○、癸○○
    、丑○○及朱慧娟等人於警詢中之陳述，業經被告乙○○及
    甲○○同意援引作為證據，本院審酌後亦認為適當，故上揭
    證人等於審判外之陳述，自得作為本案之證據。又按本案認
    定事實所引用之文書證據，並無證據證明係公務員違背法定
    程式所取得，亦無刑事訴訟法第159 條之4 之顯有不可信之
    情況與不得作為證據之情形，且亦經被告等同意援引作為證
    據，自應認有證據能力，合先敘明。
二、訊據被告乙○○對於如附表二所示時地，以如附表二所示方
    式，竊得如附表二所示之財物，及有於如附表三所示時間，
    騎乘前述機車，搭載被告甲○○至如附表三所示地點，其下
    車，以如附表三所示之方式，竊得如附表三所示財物等情均
    坦承不諱；又訊據被告甲○○固坦承確有於如附表三所示時
    間，搭乘被告乙○○所騎乘之前述重型機車，至如附表三所
    示地點等情，惟被告二人均矢口否認有何共同為如附表三所
    示之竊盜犯行，被告乙○○辯稱：是我自己一人去偷，我沒
    有要甲○○把風之意云云，被告甲○○則辯稱：當時停在路
    邊時，乙○○叫我等一下，我有問他做甚麼，他叫我不要問
    ，我就沒有問，我就站在路邊，看報紙作自己的事云云。經
    查：
（一）被告乙○○於如附表二各該編號所示時地，以如附表二各
      該編號所示之方式，竊得如附表二各該編號所示之財物等
      情，業據被告乙○○於警詢、偵訊及本院審理時均坦承不
      諱（見97年度偵字第1121號卷【以下簡稱第1121號偵卷】
      第7 至12、115至118頁、97年度偵字第1583號卷【以下簡
      稱第1583號偵卷】第9 至12、42、43頁、本院卷第20、44
      頁背面），且為證人即被害人壬○○、子○○、己○○、
      辛○○、徐家偉、丙○○、戊○○、庚○○、丁○○、丑
      ○○及癸○○等人分別於警詢及偵訊時指述被竊情節綦詳
      （見第1121號偵卷第30、31、34、35、37、38、41、42、
      44、45、55、56、62、63、64頁、第1583號偵卷第27至29
      、31至33頁、49至51頁），復有新竹縣政府警察局竹北分
      局六家派出所陳報單1 份、新竹縣政府警察局竹北分局六
      家派出所受理刑事案件報案三聯單1 份、新竹縣政府警察
      局竹北分局新工派出所陳報單8 份、新竹縣政府警察局竹
      北分局新工派出所受理刑事案件報案三聯單4 份、採證照
      片24幀、警員鄭永彬所出具之偵查報告1 份、同意搜索書
      1 份、新竹縣政府警察局竹北分局搜索扣押筆錄1 份、扣
      押物品目錄表1 份、新竹縣政府警察局竹北分局贓物認領
      保管單2 份、查獲照片12幀及車號查詢汽車車籍資料1 份
      等附卷足憑（見第1121號偵卷第28、29、32、33、36、39
      、40、43、53、54、57、58、67、70、71、73至81頁、第
      1583號偵卷第7 、21至24、26、30、34至40頁、55、56頁
      ），被告乙○○此部分自白核與事實相符，足堪採信。
（二）被告乙○○及甲○○二人於如附表三所示時地，由被告甲○○把風，被告乙○○以如附表三所示方式竊得如附表三
      所示之財物後，由被告二人共同將現金花用殆盡，其餘物
      品均丟棄等情，業據被告乙○○及甲○○於警詢及偵訊時
      均坦承不諱，並為證人即被害人朱慧珍於警詢時陳述被竊
      及調閱監視器畫面情節等語明確（見第1121號偵卷第49至
      52頁），且有新竹縣政府警察局竹北分局新工派出所陳報
      單1 份、新竹縣政府警察局竹北分局新工派出所受理各類
      案件紀錄表1 份、新竹縣政府警察局竹北分局新工派出所
      受理刑事案件報案三聯單1 份、監視器翻拍照片2 幀、警
      員吳金海所出具之偵查報告1 份、採證照片2 幀、監視器
      翻拍照片2 幀及車牌號碼BXM—923號重型機車車籍查詢—
      基本資料詳細畫面1 份等在卷足參（見第1121號偵卷第46
      至48、72、82、96、100 頁）。被告二人嗣於本院審理時
      雖均更易前詞而以上揭情詞置辯，然被告乙○○於警詢時
      已坦認：當時是我和我女朋友甲○○騎乘機車BXM—923號
      重機車，在路上尋找作案目標，由甲○○幫我把風，見無
      人之際，以路旁隨地撿拾之石塊，朝車輛右前車窗角落砸
      破車窗後，將整片玻璃以外套衣袖覆蓋玻璃，整片拉出後
      ，徒手用力拉扯車內之音響主機及搜到車內容易帶走之財
      物。遊戲機及身分證都丟掉了，現金就跟甲○○一起買東
      西花掉了等語，及於偵訊時亦坦承：這次是載甲○○，我
      經過該處，我下車叫甲○○坐在車上等我，她有看到我敲
      破玻璃，她有看到我拿皮包，錢是一起花掉的，一起去吃
      東西。（如何分工？）我撿石頭，敲破車窗，甲○○看我
      偷，幫我看有沒有人來等語明確，被告甲○○於警詢時坦
      承：我們到達該地點之後，看到四處無人，便由乙○○下
      車，就地拿取石頭把停放於路邊車號V7—1237號自小客車
      右前座車窗打破，然後把車內皮夾1 個、任天堂遊戲機1
      臺及現金1200元拿走，我則是坐在機車上負責把風動作，
      現金是我和乙○○一起花掉了，我和乙○○是男女朋友關
      係等語，以及於偵訊時坦承：乙○○叫我在車上等一下，
      他就下車去，我看到他蹲下來撿石頭，打破車子靠路邊那
      一側前面的玻璃，看他拿1 個包包出來，包包裡面有電動
      玩具、零錢、證件，錢2 個人一起拿去買東西。我承認本
      件犯罪，我有看到他偷，有把風，有跟他一起花錢等語綦
      詳（見第1121號偵卷第8、9、14、117至119頁），渠等二
      人所供述內容互核大致相符，而被告乙○○與甲○○於案
      發當時係男女朋友，苟非二人確有如上所述之分工情形，
      渠等二人又豈有於歷次警詢及偵訊時均坦承己身所為，並
      對對方所分擔行為情形之供述均如此清楚且一致之理？又
      被告乙○○於本院審理時，在已否認有與被告甲○○共同
      為附表二所示犯行之情況下，仍於具結後證述：我騎機車
      載甲○○經過車子旁邊時，看到副駕駛座有放皮包，是在
      座位上，我就停下來，停在車子正對面的馬路上。該路段
      是每一個方向車道只有兩個，就是快車道及慢車道，沒有
      分隔島，馬路上也沒有類似分隔島之物體，當時視線清楚
      。（當時為何會把機車停在這輛車對面的馬路上？）因為
      我要下去敲那輛車的車窗，當時這輛車旁邊沒有建築物，
      只有樹。我的機車停的那邊馬路上也只有樹，沒有房子，
      要到距離20公尺處才有工廠。我把機車停下後，是徒步過
      馬路去敲那輛車的車窗，當時甲○○在機車上，後來我拿
      到財物後，又徒步過馬路回到機車旁邊，當時甲○○還在
      機車上。（你當時停車時，有無跟甲○○說甚麼？）我就
      跟她說，叫她等我一下，我去拿東西。（後來偷來的現金
      是跟甲○○一起花掉嗎？）是等語在卷（見本院卷第84至
      88頁），則被告甲○○既僅站在馬路這一端，距離撿拾地
      上石塊隨即敲破車窗之被告乙○○僅有四個車道之遠，又
      係處在馬路正對面之位置，且馬路上又無任何分隔島或其
      他物體，視線亦清楚之情況下，被告乙○○又係停下機車
      後，徒步越過馬路走到對面馬路路邊，則被告甲○○確實
      可以看清楚被告乙○○走至如附表三所示自小客車旁邊後
      ，撿拾石塊敲破車窗玻璃，伸手進入竊得財物之過程。參
      以被告乙○○忽然將機車停下後，其僅向被告甲○○告以
      ：要去拿東西等語，而依被告乙○○所證述上揭內容可知
      ，案發地點處僅有馬路及樹木，並無任何住家，被告乙○○何有他處可去而能拿取東西？然被告甲○○並未質疑，
      亦未追問，且在其所站位置對被告乙○○所為前述竊取財
      物犯行均可一目了然，已如前述，被告甲○○卻未因避免
      牽涉其中而儘速離去，反而猶留在原地等候被告乙○○返
      回並一同離去；甚且，所竊得之款項，亦是由被告二人共
      同花用，益徵被告甲○○於被告乙○○實施如附表三所示
      竊盜行為時，其確實有把風之行為，從而被告二人於歷次
      警詢及偵訊時所為供述確屬實情而堪採信，渠等對於如附
      表三所示之上揭竊盜犯行確具有共同聯絡及行為分擔至明
      。被告二人嗣於本院審理時所為前揭辯解，應認屬事後卸
      責之詞，不足採信。
（三）綜上所述，被告乙○○所為如附表二及三所示犯行，被告
      甲○○所為如附表三所示犯行均堪以認定，本案事證明確
      ，被告二人均應依法論科。
三、核被告乙○○所為如附表二編號1、3至10號、如附表三所示
    犯行部分，均係犯刑法第320 條第1 項之普通竊盜罪；又被
    告乙○○所為如附表二編號11號所示犯行，係犯刑法第320
    條第1 項之普通竊盜罪及同法第354 條之毀損罪；又被告乙○○雖已著手為如附表二編號2 所示犯行，然未生竊得財物
    之結果，其此部分犯罪尚屬未遂，核其此部分所為，係犯刑
    法第320 條第1 項、第3 項之普通竊盜未遂罪。又被告甲○○所為如附表三所示犯行部分，係犯刑法第320 條第1 項之
    普通竊盜罪。被告二人間就如附表三所示犯行部分，具有犯
    意聯絡及行為分擔，為共同正犯。又就如附表二編號11號部
    分，被告乙○○以一行為觸犯普通竊盜罪及毀損罪，為想像
    競合犯，依刑法第55條之規定，應從重之普通竊盜罪處斷。
    又被告乙○○所犯上開11次普通竊盜既遂犯行及1 次普通竊
    盜未遂犯行，均犯意各別，且時空非屬密接，行為互殊，應
    分論併罰。又被告乙○○在偵查機關之警方尚不知悉其所為
    如附表二編號1 至9 號所示竊盜犯行前，主動向承辦警員坦
    承行竊，並帶同警方前往行竊地點查訪，而願意接受裁判等
    情，業據被告於警詢時供述在卷，且有前述採證照片在卷足
    稽，被告對於尚未經警發覺之如附表二編號1 至9 號所示犯
    行主動坦承而願意接受裁判，乃符合自首要件，爰依刑法第
    62條前段之規定，減輕其刑，其中如附表二編號2 號所示犯
    行部分，並遞減之。又被告乙○○前曾因違反槍砲彈藥刀械
    管制條例案件，經法院判處有期徒刑1 年2 月，罰金新臺幣
    200000元確定；又因犯竊盜罪，經法院判處有期徒刑2 年確
    定；又因違反毒品危害防制條例案件，經法院分別判處有期
    徒刑6 月及4 月，定應執行刑為有期徒刑8 月確定，嗣上揭
    案件經法院裁定定應執行刑為有期徒刑3 年8 月確定，於92
    年11月21日開始執行，於95年1 月26日假釋出監，刑期至96
    年7 月10日屆滿未經撤銷假釋而視為執行完畢；又被告甲○○前因違反毒品危害防制條例案件，經法院分別判處有期徒
    刑8 月及4 月，定應執行刑為有期徒刑10月確定；又因犯搶
    奪罪，經法院判處有期徒刑8 月，緩刑3 年確定，嗣經法院
    裁定撤銷緩刑確定；又因犯搶奪罪，經法院判處有期徒刑1
    年確定，嗣上揭案件接續執行，於93年11月1 日開始執行，
    並於95年4 月13日假釋出監，刑期至96年1 月6 日未經撤銷
    假釋而視為執行完畢等情，有臺灣新竹地方法院檢察署刑案
    資料查註紀錄表及臺灣高等法院被告前案紀錄表各2 份在卷
    足按，其等於5 年以內再犯本件有期徒刑以上之罪，均為累
    犯，應均依刑法第47條第1 項規定加重其刑，其中被告乙○○所犯如附表二編號1 至9 號部分並依法先加後減之。爰審
    酌被告乙○○及甲○○均正值青年，不循正途謀財，竟思不
    勞而獲，行竊他人所有財物，不尊重他人之財產權，行竊之
    手段、被告乙○○行竊次數高達12次，被告甲○○為1 次，
    渠等所竊得財物之價值、所生危害，被告二人在如附表三所
    示竊盜犯行間之分工情形，被告乙○○犯後坦承大部分犯行
    ，惟矢口否認就如附表三所示犯行與被告甲○○具有犯意聯
    絡及行為分擔，被告甲○○矢口否認有為如附表三所示犯行
    ，態度難稱良好等一切情狀，被告乙○○量處如附表一所示
    之刑，並定應執行刑如主文第一項所示，又被告甲○○部分
    量處如主文第二項所示之刑，以示懲儆。
據上論斷，應依刑事訴訟法第299 條第1 項前段，刑法第320 條
第1 項、第3 項、第354 條、第47條第1 項、第55條、第62條前
段、第51條第5 款，刑法施行法第1 條之1 第1 項、第2 項前段
，判決如主文。
本案經檢察官何若薇到庭執行職務。
中    華    民    國    97    年    7     月    18    日
                  刑事第一庭     法  官   楊惠芬
以上正本證明與原本無異。
如不服本判決應於收受本判決後10日內向本院提出上訴書狀，上
訴書狀應敘述具體理由。上訴書狀未敘述上訴理由者，應於上訴
期間屆滿後20日內補提理由書狀於本院 (均須按他造當事人之人
數附繕本 )「切勿逕送上級法院」。
中    華    民    國    97    年    7     月    18    日
                                 書記官   張懿中
附錄本院論罪科刑法條：
刑法第320 條第1 項、第3 項：
意圖為自己或第三人不法之所有，而竊取他人之動產者，為竊盜
罪，處五年以下有期徒刑、拘役或五百元以下罰金。
前二項之未遂犯罰之。
附表一：
┌──┬───────┬───────────────┐
│編號│犯  罪  事  實│宣            告            刑│
├──┼───────┼───────────────┤
│１  │如附表二編號１│乙○○竊盜，累犯，處有期徒刑肆│
│    │所示          │月。                          │
├──┼───────┼───────────────┤
│２  │如附表二編號２│乙○○竊盜，未遂，累犯，處有期│
│    │所示          │徒刑月。                    │
├──┼───────┼───────────────┤
│３  │如附表二編號３│乙○○竊盜，累犯，處有期徒刑肆│
│    │所示          │月。                          │
├──┼───────┼───────────────┤
│４  │如附表二編號４│乙○○竊盜，累犯，處有期徒刑肆│
│    │所示          │月。                          │
├──┼───────┼───────────────┤
│５  │如附表二編號５│乙○○竊盜，累犯，處有期徒刑肆│
│    │所示          │月。                          │
├──┼───────┼───────────────┤
│６  │如附表二編號６│乙○○竊盜，累犯，處有期徒刑肆│
│    │所示          │月。                          │
├──┼───────┼───────────────┤
│７  │如附表二編號７│乙○○竊盜，累犯，處有期徒刑肆│
│    │所示          │月。                          │
├──┼───────┼───────────────┤
│８  │如附表二編號８│乙○○竊盜，累犯，處有期徒刑肆│
│    │所示          │月。                          │
├──┼───────┼───────────────┤
│９  │如附表二編號９│乙○○竊盜，累犯，處有期徒刑肆│
│    │所示          │月。                          │
├──┼───────┼───────────────┤
│１０  │如附表二編號１０│乙○○竊盜，累犯，處有期徒刑伍│
│    │所示          │月。                          │
├──┼───────┼───────────────┤
│  │如附表二編號│乙○○竊盜，累犯，處有期徒刑陸│
│    │所示          │月。                          │
├──┼───────┼───────────────┤
│  │如附表三所示  │乙○○共同竊盜，累犯，處有期徒│
│    │              │刑柒月。                      │
└──┴───────┴───────────────┘
附表二：
┌──┬───┬────┬─────┬────────┐
│編號│被害人│犯罪時間│犯罪地點  │竊  得  財  物  │
├──┼───┼────┼─────┼────────┤
│１  │壬○○│96年10月│新竹縣竹北│持地上所撿拾、客│
│    │      │19日21時│市縣○○路│觀上尚無積極證據│
│    │      │許      │111 號前  │足資認定係為兇器│
│    │      │        │          │之石塊，敲破車牌│
│    │      │        │          │號碼0376—RU號自│
│    │      │        │          │小客車之車窗後，│
│    │      │        │          │伸手進入車內竊得│
│    │      │        │          │車用音響及液晶螢│
│    │      │        │          │幕等物。        │
├──┼───┼────┼─────┼────────┤
│２  │子○○│96年11月│新竹縣湖口│以同上方式，敲破│
│    │      │2 日10時│鄉中興村松│車牌號碼7U—5512│
│    │      │許      │江二街50號│號自小客車之右前│
│    │      │        │後方空地  │車窗玻璃後，伸手│
│    │      │        │          │進入車內，惟並未│
│    │      │        │          │竊得任何財物而未│
│    │      │        │          │遂。            │
├──┼───┼────┼─────┼────────┤
│３  │己○○│96年11月│新竹縣湖口│以同上方式，敲破│
│    │      │2 日11時│鄉鳳凰村中│車牌號碼2626—MX│
│    │      │10分許  │華路與仁和│號自小客車之車窗│
│    │      │        │路口      │玻璃後，伸手進入│
│    │      │        │          │車內，竊得汽車音│
│    │      │        │          │響設備1 套及新臺│
│    │      │        │          │幣（下同）2000元│
│    │      │        │          │等物。          │
├──┼───┼────┼─────┼────────┤
│４  │辛○○│96年11月│新竹縣湖口│以同上方式，敲破│
│    │      │2 日13時│鄉鳳凰村中│車牌號碼3H—6953│
│    │      │30分許  │華路124號 │號自小客車之車窗│
│    │      │        │路旁      │玻璃後，伸手進入│
│    │      │        │          │車內，竊得汽車音│
│    │      │        │          │響設備1 套。    │
├──┼───┼────┼─────┼────────┤
│５  │徐家偉│96年11月│新竹縣湖口│以同上方式，敲破│
│    │      │11日12時│鄉中興村光│車牌號碼W3—3513│
│    │      │5 分許  │復北路42號│號自小客車之右前│
│    │      │        │前        │車窗玻璃後，伸手│
│    │      │        │          │進入車內，竊得衛│
│    │      │        │          │星導航1 臺。    │
├──┼───┼────┼─────┼────────┤
│６  │丙○○│96年11月│新竹縣湖口│以同上方式，敲破│
│    │      │20日18時│鄉鳳山村工│車牌號碼2P—5263│
│    │      │40分許  │業四路6 號│號自小客車之右前│
│    │      │        │前        │車窗玻璃後，伸手│
│    │      │        │          │進入車內，竊得零│
│    │      │        │          │錢250 元及眼鏡2 │
│    │      │        │          │副等物。        │
├──┼───┼────┼─────┼────────┤
│７  │戊○○│96年11月│新竹縣湖口│以同上方式，敲破│
│    │      │20日20時│鄉○○○路│車牌號碼DB—5180│
│    │      │許      │90號前    │號自小客車之右前│
│    │      │        │          │車窗玻璃後，伸手│
│    │      │        │          │進入車內，竊得衛│
│    │      │        │          │星導航1 臺。    │
├──┼───┼────┼─────┼────────┤
│８  │庚○○│96年11月│新竹縣湖口│以同上方式，敲破│
│    │      │29日19時│鄉○○路上│車牌號碼3511—GU│
│    │      │50分許  │          │號自小客車之右前│
│    │      │        │          │車窗玻璃後，伸手│
│    │      │        │          │進入車內，竊得汽│
│    │      │        │          │車音響1 組及擴大│
│    │      │        │          │器等物。        │
├──┼───┼────┼─────┼────────┤
│９  │丁○○│96年11月│新竹縣湖口│以同上方式，敲破│
│    │      │30日8 時│鄉○○路18│車牌號碼4472—GU│
│    │      │50分許  │號前      │號自小客車之右前│
│    │      │        │          │車窗玻璃後，伸手│
│    │      │        │          │進入車內，竊得回│
│    │      │        │          │數票4 張。      │
├──┼───┼────┼─────┼────────┤
│１０  │吳秀菊│97年3 月│新竹縣湖口│以同上方式，敲破│
│    │所有、│1 日13時│鄉○○路3 │車牌號碼3321—KW│
│    │癸○○│30分許  │段289 巷德│號自小客車右前車│
│    │使用  │        │和陸橋上  │窗玻璃後，伸手進│
│    │      │        │          │入車內，竊得SONY│
│    │      │        │          │牌汽車音響1 臺及│
│    │      │        │          │遙控器1 個、車內│
│    │      │        │          │電視主機1 臺及遙│
│    │      │        │          │控器2 個、PDA 主│
│    │      │        │          │機1 臺、車內按摩│
│    │      │        │          │椅遙控器1 個、無│
│    │      │        │          │線電通話器1 個等│
│    │      │        │          │物。            │
├──┼───┼────┼─────┼────────┤
│  │張淑珠│96年3 月│新竹縣湖口│以同上方式，敲破│
│    │所有、│1 日14時│鄉○○路3 │車牌號碼6196—PQ│
│    │丑○○│許      │段289 巷德│號自小客車右前車│
│    │使用  │        │和陸橋上  │窗玻璃後，伸手進│
│    │      │        │          │入車內，竊得公事│
│    │      │        │          │包1 個。        │
└──┴───┴────┴─────┴────────┘
附表三：
┌───┬────┬─────┬───────────┐
│被害人│犯罪時間│犯罪地點  │竊  得  財  物        │
├───┼────┼─────┼───────────┤
│朱慧娟│96年11月│新竹縣湖口│以同附表二所示方式，敲│
│      │20日17時│鄉中興村光│破車牌號碼V7—1237 號 │
│      │30分許  │復北路68號│自小客車車窗玻璃後，伸│
│      │        │前        │手進入車內，竊得皮夾（│
│      │        │          │內有身分證、汽車駕照、│
│      │        │          │健保卡、土地銀行提款卡│
│      │        │          │、合作金庫提款卡、中國│
│      │        │          │信託提款卡、台新銀行及│
│      │        │          │中華商業銀行信用卡）、│
│      │        │          │土地銀行存摺、合作金庫│
│      │        │          │存摺、印章、任天堂遊戲│
│      │        │          │機及化妝品1袋、現金   │
│      │        │          │1200元。              │
└───┴────┴─────┴───────────┘


司法院資訊處製作；財團法人民間司法改革基金會備份。
